【裁判字號】    99,上易,969
【裁判日期】    991006
【裁判案由】    毒品危害防制條例
【裁判全文】
臺灣高等法院高雄分院刑事判決         99年度上易字第969號
上  訴  人
即  被  告  甲○○
上列上訴人因違反毒品危害防制條例案件，不服臺灣屏東地方法
院99年度易字第503 號中華民國99年8 月31日第一審判決（起訴
案號：臺灣屏東地方法院檢察署99年度毒偵字第144 號），提起
上訴，本院判決如下：
    主  文
上訴駁回。
    理  由
一、按「不服地方法院之第一審判決而上訴者，應向管轄第二審
    之高等法院為之。上訴書狀應敘述具體理由。上訴書狀未敘
    述上訴理由者，應於上訴期間屆滿後20日內補提理由書於原
    審法院。逾期未補提者，原審法院應定期間先命補正」、「
    第二審法院認為上訴書狀未敘述理由或上訴有第362 條前段
    之情形，應以判決駁回之。但其情形可以補正而未經原審法
    院命其補正者，審判長應定期間先命補正」，民國96年7 月
    4 日修正公布、同年月6 日施行之刑事訴訟法第361 條、第
    367 條分別定有明文。職是，不服地方法院之第一審判決而
    上訴者，其上訴書狀應敘述具體理由，至於上訴理由是否具
    體，係屬第二審法院審查範圍，則不在命補正之列，此參照
    上開條文之修正理由自明。
二、再所稱具體理由，係指須就不服之判決為具體之指摘而言，
    如僅泛稱原判決認事用法不當或採證違法、判決不公等，均
    非具體理由（法院辦理刑事訴訟案件應行注意事項第162 點
    參照）。復按「所謂具體理由，必係依據卷內既有訴訟資料
    或提出新事證，指摘或表明第一審判決有何採證認事、用法
    或量刑等足以影響判決本旨之不當或違法，而構成應予撤銷
    之具體事由，始克當之（例如：依憑證據法則具體指出所採
    證據何以不具證據能力，或依憑卷證資料，明確指出所為證
    據證明力之判斷如何違背經驗、論理法則）；倘僅泛言原判
    決認定事實錯誤、違背法令、量刑失之過重或輕縱，而未依
    上揭意旨指出具體事由，或形式上雖已指出具體事由，然該
    事由縱使屬實，亦不足以認為原判決有何不當或違法者（例
    如：對不具有調查必要性之證據，法院未依聲請調查亦未說
    明理由，或援用證據不當，但除去該證據仍應為同一事實之
    認定），皆難謂係具體理由，俾與第二審上訴制度旨在請求
    第二審法院撤銷、變更第一審不當或違法之判決，以實現個
    案救濟之立法目的相契合，並節制濫行上訴」（最高法院97
    年度台上字第892 號判決意旨參照）。是如上訴理由書狀並
    未依據卷內訴訟資料，具體指摘原判決認事用法有何違法或
    不當之情形，即屬上訴未敘述具體理由。又上訴書狀未敘述
    具體理由者，其上訴即屬於刑事訴訟法第362 條前段所定「
    上訴不合法律上之程式」之情形，第二審法院自應依同法第
    367 條之規定，以判決駁回之。
三、本案上訴人即被告甲○○（下稱被告）不服原審判決提起上
    訴，其上訴書所載理由略謂：被告所犯施用第二級毒品罪之
    法定刑為3年以下有期徒刑，原判決量處被告有期徒刑1年，
    實屬過重，且被告是家中經濟支柱，家中雙老及妻小均需被
    告照顧，倘被告入監服刑，家中經濟必出現窘境，為此爰請
    求從輕量刑云云。經查：
  (一)關於刑之量定，係實體法上賦予法院得為自由裁量之事項，
    倘其未有逾越法律所規定之範圍，或濫用其權限，即不得任
    意指摘為違法（最高法院75年度台上字第7033號判例意旨參
    照）。且在同一犯罪事實與情節，如別無其他加重或減輕之
    原因，下級審量定之刑，亦無過重或失輕之不當情形，則上
    級審法院對下級審法院之職權行使，原則上應予尊重（最高
    法院85年度台上字第2446號判決意旨參照）。
  (二)原判決認被告所為2 次犯行，均係犯毒品危害防制條例第10
    條第2 項之施用第二級毒品罪，被告持有第二級毒品之低度
    行為，應為施用之高度行為所吸收，均不另論罪。被告先後
    2 次施用第二級毒品甲基安非他命之行為，犯意各別，時地
    有異，應予分論併罰。被告有原判決事實欄所載受徒刑宣告
    及執行完畢之事實，有臺灣高等法院被告前案紀錄表可參，
    其受有期徒刑執行完畢後，5 年內故意再犯本件有期徒刑以
    上之2 罪，均為累犯，應分別依刑法第47條第1 項之規定加
    重其刑。審酌被告施用毒品，足以戕害其身心，前因施用毒
    品案件，經強制戒治、判處罪刑執行完畢，又為本件施用毒
    品犯行，且除上述施用毒品案件外，尚有多次施用毒品之前
    科，有前揭前案紀錄表足憑，可見其自制力不佳，參以其否
    認犯行，犯罪時間又在執行保護管束期間，顯未見悔意，足
    認非予適當之刑罰不足以戒絕犯行，惟考量施用毒品行為於
    本質上係屬自我戕害行為，反社會性之程度應屬較低等一切
    情狀，爰分別量處有期徒刑1 年、1 年，並定應執行刑為有
    期徒刑1 年10月。經核原判決已就刑法第57條揭示之各種量
    刑條件妥為斟酌，認事用法均無違誤，量刑亦稱允當，尚無
    失輕、過重或違反比例原則、平等原則之情形。
  (三)被告之上訴意旨，僅空泛指摘原判決量刑過重，並未依據卷
    內訴訟資料，具體指摘原判決認事用法有何違法或不當之情
    形，顯屬上訴未敘述具體理由。核之上揭說明，應認被告之
    上訴違背法律上之程式，自應予以駁回。
四、爰依刑事訴訟法第367 條前段、第372 條，不經言詞辯論，
    逕為判決如主文。
中    華    民    國    99    年    10    月    6     日
                刑事第九庭  審判長法  官  莊秋桃
                                  法  官  田平安
                                  法  官  孫啟強
以上正本證明與原本無異。
不得上訴。
中    華    民    國    99    年    10    月    6     日
                                  書記官  劉鴻瑛

司法院資訊處製作；財團法人民間司法改革基金會備份。
